臺灣高雄地方法院刑事判決　　　　　　 95年度訴字第1873號
公　訴　人　臺灣高雄地方法院檢察署檢察官
被　　　告　辛○○
　　　　　　　　　　　之9
　　　　　　　　　　現於臺灣高雄女子監獄
指定辯護人　許龍升律師
被　　　告　庚○○
　　　　　　　　　　現於臺灣高雄監獄
　　　　　　丙○○
　　　　　　　　　　現於臺灣高雄女子監獄
上二人共同
指定辯護人　己○○律師
上列被告等因強盜等案件，經檢察官提起公訴（94年度偵字第29
050 號、95年度偵字第5230號），本院判決如左：
    主  文
辛○○共同犯竊盜罪，處有期徒刑肆月；又共同連續犯攜帶兇器
強盜罪，處有期徒刑玖年，扣案之布手套壹雙、水果刀壹支，均
沒收之；又共同犯搶奪罪，處有期徒刑捌月。應執行有期徒刑玖
年拾月，扣案之布手套壹雙、水果刀壹支，均沒收之。
庚○○共同犯攜帶兇器強盜罪，處有期徒刑柒年陸月，扣案之布
手套壹雙、水果刀壹支，均沒收之。
丙○○共同連續犯攜帶兇器強盜罪，處有期徒刑捌年，扣案之布
手套壹雙、水果刀壹支，均沒收之；又共同犯搶奪罪，處有期徒
刑捌月。應執行有期徒刑捌年陸月，扣案之布手套壹雙、水果刀
壹支，均沒收之。
    事  實
一、辛○○、庚○○（此部分竊盜犯行已經臺灣高等法院高雄分
    院以95年度上易字第317 號判決確定）因缺錢花用，竟共同
    意圖為自己不法之所有，基於竊盜之犯意聯絡，於民國94
    年11月4 日晚上7 時20分許，辛○○駕駛不詳車牌之自用小
    客車搭載庚○○前往位於高雄市苓雅區○○○路329 號「鴻
    加檳榔攤」，先由辛○○佯裝向店員楊春美問路，引開楊春
    美之注意後，再由庚○○趁隙竊取檳榔攤抽屜內之現金約新
    臺幣（下同）7,000 餘元，得手後旋即共同駕車離開現場。
二、辛○○與丙○○共同意圖為自己不法之所有，基於強盜之概
    括犯意聯絡，先由辛○○在臺南市○區○○○路一段362 巷
    3 弄91號「闔家歡小客車租賃有限公司」，向不知情之謝福
    氣承租車牌號碼II-2713 號自用小客車充當作案工具，再共
    同於如附表編號1 、2 所示之時間、地點，以如附表編號1
    、2 所示之犯罪手法，連續強盜如附表編號1 、2 所示之財
    物；另辛○○承上強盜之概括犯意，於如附表編號3 所示之
    時間、地點，以如附表編號3 所示之犯罪手法，強盜如附表
    編號3 所示之財物；又辛○○與庚○○共同意圖為自己不法
    之所有，基於強盜之犯意聯絡，共同於如附表編號4 所示之
    時間、地點，以如附表編號4 所示之犯罪手法，強盜如附表
    編號4 所示之財物。
三、辛○○另與丙○○共同意圖為自己不法之所有，基於搶奪之
    犯意聯絡，於94年11月24日晚上9 時48分許，先共同以膠帶
    黏貼上開承租之自用小客車車牌，以逃避追緝，再由丙○○
    駕駛上開自用小客車搭載辛○○前往位於高雄市左營區○○○路637 號「尚好檳榔攤」，辛○○向店員乙○○佯稱買飲
    料，待乙○○轉身打開冰箱拿取飲料時，辛○○即乘乙○○
    不備之際徒手搶奪檳榔攤桌上之收錢塑膠盒（內有現金約5,
    000 餘元）及乙○○之手機1 支（序號為：00000000000000
    0 號），得手後旋即共同駕車離開現場，辛○○並將上開手
    機持向不知情之坤泰當鋪負責人陳桂美典當得款2,500 元。
四、嗣於94年12月18日上午10時10分許，為警前往丙○○位於高
    雄縣大樹鄉○○村○○路2 號住處執行拘提丙○○之勤務時
    ，查扣丙○○犯罪所得之IC電話卡1 張；另於同日下午4時5
    分許，為警循線在高雄市○○區○○路33巷38號前，查獲辛○○駕駛上開自用小客車懸掛車牌號碼ZU-1793 號之車牌（
    為綽號「胖胖」、年籍資料不詳之男子所竊得）搭載庚○○
    ，並在車上扣得辛○○所有供其犯罪所用之布手套1 雙、水
    果刀1 支及辛○○犯罪所得之IC電話卡1 張，始悉上情。
五、案經高雄市政府警察局三民第二分局移送臺灣高雄地方法院
    檢察署檢察官偵查起訴。
    理  由
壹、程序部分（證據能力之審查）：
一、按被告以外之人於審判外之言詞或書面陳述，除法律有規定
    者外，不得作為證據，刑事訴訟法第159 條第1 項定有明文
    。查本件證人劉玲玲、戊○○、己○○於警詢中之供述，具
    有被告以外之人審判外陳述之性質，屬傳聞證據，則被告亦
    爭執其證據能力，依上開規定，自不得作為本案之證據。另
    證人陳志明於警詢及偵查中之供述，具有被告以外之人審判
    外陳述之性質，屬傳聞證據，且檢察官亦同意撤回該證據方
    法（見本院卷(一)第115 頁之準備程序筆錄），依首開規定，
    自亦不得作為本案之證據。
二、次按證人、鑑定人依法應具結而未具結者，其證言或鑑定意
    見，不得作為證據，刑事訴訟法第158 條之3 定有明文。經
    查，本件證人劉玲玲、己○○於偵查中之供述，具有被告以
    外之人審判外陳述之性質，屬傳聞證據，且卷內亦查無證人
    劉玲玲、己○○之結文附卷，難認業經合法具結，依上開規
    定，自不得作為本案之證據。
三、按被告以外之人於審判外之陳述，雖不符刑事訴訟法第 159
    條之1 至之4 等4 條之規定，然若當事人於審判程序中同意
    作為證據，法院審酌該言詞陳述或書面陳述作成時之情況，
    認為適當者，亦得為證據；又當事人、代理人或辯護人於法
    院調查證據時，知有刑事訴訟法第159 條第1 項不得為證據
    之情形，而未於言詞辯論終結前聲明異議者，視為有前項之
    同意，同法第159 條之5 定有明文。此立法意旨在於傳聞證
    據未經當事人之反對詰問予以核實，原則上先予排除。惟若
    當事人已放棄反對詰問權，於審判程序中表明同意該等傳聞
    證據可作為證據；或於言詞辯論終結前未聲明異議，基於尊
    重當事人對傳聞證據之處分權，及證據資料愈豐富，愈有助
    於真實發見之理念，且強化言詞辯論主義，使訴訟程序得以
    順暢進行，上開傳聞證據亦均具有證據能力。查本件證人戊○○於偵查中經具結、陳桂美於警詢中之證述，具有被告以
    外之人審判外陳述之性質，屬傳聞證據，惟經本院依法提示
    予以調查，檢察官及被告均對此未表示異議，並同意作為證
    據，且經本院審酌該書面作成時無違法情事，應適宜為本案
    之證據。另本件被告辛○○、庚○○、丙○○於警詢及偵查
    中經具結之證述，對於其他共同被告而言，具有被告以外之
    人審判外陳述之性質，屬傳聞證據，惟經本院依法提示予以
    調查，檢察官及被告均對此未表示異議，並同意作為證據，
    且經本院審酌該書面作成時無違法情事，應適宜為本案之證
    據。
貳、實體部分：
一、查被告3 人行為後，如附件所示之相關法律均業經變更，並
    俱於95年7 月1 日施行，玆經整體比較結果，裁判時法並未
    較為有利，從而依刑法第2 條第1 項規定，自應適用各該行
    為時法，亦即修正前刑法，合先敘明。
二、訊據被告辛○○及丙○○分別對於犯罪事實一之竊盜犯行及
    如附表編號2 所示之強盜犯行坦承不諱，然與被告庚○○均
    矢口否認其餘被訴犯行，被告辛○○辯稱：伊所為犯罪事實
    三之行為僅構成竊盜罪，並非搶奪罪，另如附表編號1 至4
    所示之行為，伊均僅有持刀恐嚇，並未將刀架在被害人之脖
    子上，應僅構成恐嚇取財罪，而非強盜罪云云；被告丙○○
    則辯稱：如附表編號1 所示及犯罪事實三之犯行均係被告辛○○臨時起意所為，伊事前均不知情，與辛○○並無犯意聯
    絡，亦未為辛○○把風，且縱認伊有為犯罪事實三之犯行，
    亦僅構成竊盜罪，而為本院94年度簡字第6397號判決效力所
    及云云；被告庚○○則辯稱：如附表編號4 所示之事實，伊
    係與被告辛○○共謀竊盜該「界揚超商」之財物，係被告辛○○自行變易竊盜之犯意為強盜之犯意，難認伊有何強盜之
    犯意，伊應僅構成竊盜罪，而為臺灣高等法院高雄分院以95
    年度上易字第317 號判決效力所及云云。經查：
  (一)犯罪事實一竊盜犯行部分：
    此部分犯罪事實，業據被告辛○○坦承不諱，且經證人即共
    同被告庚○○證述綦詳，並有監視錄影帶翻拍照片6 張在卷
    可稽（見臺灣高雄地方法院檢察署95年度偵字第5230號卷第
    26 至28 頁，下稱偵一卷），應堪信為真實。
  (二)犯罪事實二強盜犯行部分：
  1.此部分犯罪事實，業據被告辛○○坦承於如附表所示之時間
    、地點持刀取走如附表所示之財物等事實不諱，而被告丙○○除坦承如附表編號2 所示之犯行外，亦坦承於如附表編號
    1 所示之時間駕駛上開承租之自用小客車搭載辛○○至如附
    表編號1 所示之地點，並於辛○○犯案後隨即搭載辛○○離
    開現場等事實不諱，另被告庚○○亦坦承於如附表編號4 所
    示之時間駕駛上開承租之自用小客車搭載辛○○至如附表編
    號4 所示之地點，並先行進入該「界揚超商」察看店內狀況
    等事實不諱，此外，證人戊○○在警詢、偵查及本院審理時
    、證人劉玲玲、己○○、丁○○於本院審理時均證述綦詳，
    並有被告辛○○所有供其犯罪所用之布手套1 雙、水果刀 1
    支及犯罪所得之IC電話卡2 張扣案可參，且有監視錄影帶翻
    拍照片6 張（見警卷第38至40頁）、被告辛○○、丙○○94
    年12月18日搜索扣押筆錄各1 紙及現場照片18張（見警卷第
    41至46、49至60頁）、贓物認領保管單1 紙（見警卷第48頁
    ）、車牌號碼II-2713 號自用小客車之租賃契約書及車籍資
    料作業詳細畫面各1 份（見臺灣高雄地方法院檢察署94年度
    偵字第29050 號卷第94頁，下稱偵2 卷，另見警卷第73頁）
    、車牌號碼3N-6405 號自用小客車車輛竊盜、車牌失竊資料
    個別查詢報表（見警卷第69頁）在卷可稽，應堪信為真實。
  2.至被告辛○○雖辯稱：僅有持刀恐嚇，並未將刀架在被害人
    之脖子上云云。按強盜罪係以強暴、脅迫或他法，使人不能
    抗拒而取其財物或使其交付為構成要件。恐嚇罪係以威嚇手
    段，使人畏懼而交付所有物，其交付與否，被害人尚有意思
    之自由者，為構成要件，最高法院21年上字第1115號著有判
    例。經查，被告辛○○於警詢時供稱：伊於如附表編號2 所
    示之時間、地點持刀朝女店員脖子處押抵等語（見警卷第8
    頁），而上開供述係被告辛○○遭查獲當日所陳述，並無串
    供、編造之可能，應較為可信，且被告辛○○於如附表編號
    1 至3 之時間、地點持刀架在被害人劉玲玲、己○○、戊○○脖子上之事實，亦據被害人即證人劉玲玲、己○○在本院
    審理時及戊○○在偵查及本院審理時證述明確，而證人丁○○亦於本院審理時證稱：被告辛○○持刀近距離指向伊之胸
    口，之後又拿電擊棒電伊的手等語，而被害人與被告辛○○
    之前並無嫌隙，當無誣陷辛○○之動機，被害人之上開證述
    應較為可採，則本院徵諸被告辛○○當時所持水果刀之刀刃
    長18.5公分，刀柄長12公分，共計長30 .5 公分，有水果刀
    1 把扣案可稽，在客觀上顯然足以令人心生畏懼而不能抵抗
    ，顯係為強盜犯行所用，依上開最高法院判例，自應該當於
    強盜犯行，另參以證人即共同被告丙○○於警詢中亦證稱：
    被告辛○○於94年12月9 日找伊一起去搶超商等語（見警卷
    第12頁），益徵被告辛○○對於如附表編號2 所示之犯行自
    始即有強盜之犯意，而非僅係恐嚇取財，被告辛○○所辯顯
    係臨訟卸責之詞，不足採信。
  3.又被告丙○○辯稱：如附表編號1 所示之犯行均係被告辛○○臨時起意所為，伊事前均不知情，與辛○○並無犯意聯絡
    ，亦未為辛○○把風云云。經查，被告警詢時自承：被告辛○○如附表編號1 所示之時間提議要去搶「福樂檳榔攤」，
    由伊把風、接應，辛○○行搶後，伊開車沿瑞隆東路由西往
    東方向逃逸，所得金錢一起花用等語（見警卷第20頁），就
    事前行搶之動機、謀議、分工、手段、工具及事後之逃逸路
    線、贓款朋分等強盜細節均能描述清楚，顯非杜撰，且核與
    被告辛○○於偵查中供稱：由丙○○開車接應，由伊持刀強
    盜等語相符（見偵2 卷第6 頁），而上開供述均係被告辛○○、丙○○遭查獲當日所陳述，並無串供之可能，應較為可
    信，且徵諸被告辛○○當時所持水果刀之刀刃長18.5公分，
    刀柄長12公分，共計長30.5公分，有水果刀1 把扣案可稽，
    該水果刀長度頗長，被告辛○○持之下車，衡情被告丙○○
    應能知悉，若僅係如被告丙○○所言辛○○係下車買飲料，
    當無持刀之理，再參以被告丙○○事後與辛○○朋分花用所
    得財物，益徵被告丙○○自始即有與被告辛○○共同強盜之
    犯意，至被告辛○○於本院審理時證稱：伊係臨時起意，丙○○並不知情云云（見本院95年1 月25日之審判筆錄第10頁
    ），僅係空言迴護被告丙○○之詞，不足採信，被告丙○○
    上開辯詞亦係臨訟卸責之詞，不足採信。
  4.另被告庚○○辯稱：如附表編號4 所示之事實，伊係與被告
    辛○○共謀竊盜該「界揚超商」之財物，係被告辛○○自行
    變易竊盜之犯意為強盜之犯意，難認伊有何強盜之犯意，伊
    應僅構成竊盜罪，而為臺灣高等法院高雄分院以95 年 度上
    易字第317 號判決效力所及云云。經查，被告庚○○於警詢
    時供稱：伊先進入超商探路，伊跟辛○○說店內之情形，辛○○就拿1 把水果刀進入店裡搶錢，所得金錢買毒品共同吸
    用等語（見偵1 卷第16頁），就事前行搶之分工、手段、工
    具及事後之逃逸、贓款朋分等強盜細節均能描述清楚，顯非
    杜撰，核與證人即共同被告辛○○於警詢及偵查時具結證稱
    ：被告庚○○在外接應，伊持刀及電擊棒入內搶劫，強盜後
    由庚○○載伊逃逸，所得金錢7,000 元朋分花用等語（見警
    卷第8 頁、偵2 卷第130 頁）相符，應較為可信，而被告庚○○既已知悉辛○○持刀下車之情，且徵諸被告辛○○當時
    所持水果刀之刀刃長18.5公分，刀柄長12公分，共計長30.5
    公分，有水果刀1 把扣案可稽，在客觀上顯然足以令人心生
    畏懼而不能抵抗，顯係為強盜犯行所用，若僅係如被告庚○○所言辛○○係下車行竊，當無持刀之理，足認被告事前已
    知悉被告辛○○係下車行搶，而被告庚○○事後既與辛○○
    朋分花分所得財物，亦足認被告庚○○自始即有與被告辛○○共同強盜之犯意，再參以一般超商之收銀機係於結帳時經
    由店員輸入結帳資料後，方能打開，且打開收銀機時會發出
    聲饗，衡諸常情，於店員在場之情形下，當無從趁店員不知
    進行竊盜金錢之犯行，此為一般人所熟知之理，而被告庚○○既已先行進入該超商察看店內情形，應更能知悉該超商內
    既有店員在場，應無從以竊盜之方式取得金錢，益徵被告庚○○自始即知悉被告辛○○有強盜之犯意，並與辛○○共同
    謀議分工而為如附表編號4 所示之犯行。至被告辛○○於本
    院審理時證稱：伊與被告庚○○本來係要去偷云云（見本院
    95 年1月25日之審判筆錄第11頁），僅係空言迴護被告庚○○之詞，不足採信，被告庚○○上開辯詞亦係臨訟卸責之詞
    ，不足採信。
  (三)犯罪事實三搶奪犯行部分：
  1.此部分犯罪事實，業據被告辛○○坦承於如犯罪事實三所示
    之時間、地點取走如犯罪事實三所示之財物等事實不諱，而
    被告證人丙○○亦坦承於如犯罪事實三所示之時間駕駛上開
    承租之自用小客車搭載辛○○至如犯罪事實三所示之地點，
    並於辛○○犯案後隨即搭載辛○○離開現場等事實不諱，此
    外，證人陳桂美在警詢中、證人乙○○在本院審理時均證述
    綦詳，並有序號000000000000000 號手機之當票存根聯1 紙
    （見偵2 卷第62頁）在卷可稽，應堪信為真實。
  2.至被告丙○○辯稱：伊不知被告辛○○要搶錢云云。經查，
    被告丙○○警詢時自承：係由伊提議，並開上開租用之自用
    小客車載被告辛○○在「尚好檳榔攤」，伊在檳榔攤前把風
    、接應，辛○○則佯裝向檳榔攤小姐搆買15瓶飲料，待小姐
    轉身去拿飲料時，辛○○就搶走桌上之置物櫃，內有現金
    5,000 餘元，得手後伊駕車沿大中二路由西往東方向逃逸，
    所得金錢一起花用等語（見警卷第22頁），就事前行搶之動
    機、謀議、分工、手段、犯案用交通工具及事後之逃逸路線
    、贓款朋分等搶奪細節均能描述清楚，顯非杜撰，且核與被
    告辛○○於偵查中供稱：由丙○○開車載伊前往「尚好檳榔
    攤」，伊下車佯稱要買舒跑5 罐、烏龍茶5 罐、咖啡5 罐，
    等到女店員進入屋內拿飲料時，伊就把桌上之錢盒搶走，上
    車逃逸，現金5,000 餘元共同朋分花用等語相符（見警卷第
    10 頁） ，而上開供述均係被告辛○○、丙○○遭查獲當日
    所陳述，並無串供之可能，應較為可信，且徵諸被告辛○○
    、丙○○及證人乙○○於本院審理時均證稱：當時被告辛○○租用之車子停在檳榔攤前等情屬實，則被告丙○○既係開
    車人之人，其亦應在檳榔攤前，應能清楚看到被告辛○○之
    行為，當無不知辛○○行為之理，再參以被告丙○○事後與
    辛○○朋分花用所得財物，益徵被告丙○○自始即有與被告
    辛○○共同搶奪之犯意。至被告辛○○於本院審理時證稱：
    伊係臨時起意，丙○○並不知情云云（見本院95年1 月25日
    之審判筆錄第10頁），僅係空言迴護被告丙○○之詞，不足
    採信，被告丙○○上開辯詞亦係臨訟卸責之詞，不足採信。
  3.另被告辛○○、丙○○均辯稱：渠等行為僅構成竊盜罪，而
    非搶奪罪云云。按搶奪罪之性質，係乘人不備而掠取之，故
    須用不法之腕力，自財物所持人支配範圍內，移轉於自己之
    所持，方與該項罪質相符，最高法院19年上字第533 號著有
    判例。經查，被告辛○○係趁被害人乙○○轉身拿取飲料之
    時取走桌上之收錢塑膠盒等情，為被告辛○○、丙○○所不
    否認，且經證人乙○○到庭證述屬實，則依當時之情形判斷
    ，乙○○雖轉身拿取飲料，然該收錢塑膠盒仍在其管領支配
    之範圍內甚明，被告辛○○趁乙○○不備而掠取之，依上開
    判例意旨，自係構成搶奪罪，再參以證人乙○○證稱：伊聽
    到關車門的聲音就把冰箱門關上回頭看，車子就開走了，事
    後發現錢箱不見了等語，顯見被告辛○○係公然趁乙○○不
    備而搶奪該錢箱，而與竊盜犯行需趁人不知之情形迥然有異
    ，益徵被告辛○○、丙○○辯稱：渠等行為僅構成竊盜罪，
    而非搶奪罪云云，不足採信。
  (四)綜上所述，本件事證已臻明確，被告3 人犯行足堪認定，應
    予依法論科。，
三、查被告辛○○犯案時所攜帶之水果刀，刀刃長18.5公分，為
    金屬材質，刀刃鋒利，刀柄長12公分，為塑膠材質，共計長
    30.5公分，有水果刀1 把扣案可稽，客觀上自足對人之身體
    、生命構成危險，要屬兇器無誤。核被告辛○○所為，係犯
    刑法第320 條第1 項之竊盜罪、同法第330 條第1 項之攜帶
    兇器強盜罪、同法第325 條第1 項之搶奪罪；被告丙○○所
    為，係犯刑法第330 條第1 項之攜帶兇器強盜罪、同法第32
    5 條第1 項之搶奪罪；被告庚○○所為，係犯刑法第330 條
    第1 項之攜帶兇器強盜罪。公訴人認被告所為犯罪事實二、
    三之犯行，係犯刑法第328 條第第1 項之強盜罪，而與上開
    論罪事實有異，容有未洽，惟因公訴意旨所載之事實與本院
    認定之犯罪事實，其社會基本事實相同，爰變更起訴法條。
    被告辛○○、丙○○間就如附表編號1 、2 及犯罪事實三所
    示之犯行，被告辛○○、庚○○間就犯罪事實一及如附表編
    號4 所示之犯行，有犯意聯絡及行為分擔，應論以共同正犯
    。被告辛○○、丙○○多次攜帶兇器強盜犯行，時間緊接，
    方法相同，顯係基於概括犯意而為，為連續犯，爰依修正刑
    法第56條之所犯為規定，以一罪論，並加重其刑。被告辛○○所犯上開3 罪間、被告丙○○所犯上開2 罪間，犯意各別
    ，罪名互殊，均應分論併罰。爰審酌被告3 人正值青年，不
    知自食其力，竟竊盜、搶奪及持刀強盜，嚴重破壞社會治安
    ，危害商家安全甚鉅，且持刀架住被害人之脖子，亦造成被
    害人極大之驚嚇及恐懼，而被告辛○○被捕時已懷有身孕，
    仍為上開犯行，惡性尤為重大，且被告3 人犯後雖坦承部分
    犯行，惟對大部分犯行猶飾詞狡辯，犯後態度難稱良好，所
    得財物數量雖非鉅額，然均已由被告3 人朋分花用殆盡，而
    未返還予被害人，僅扣案之IC電話卡2 張由被害人戊○○領
    回，有贓物認領保管單1 紙（見警卷第48頁）在卷可稽，被
    害人所受之損害大部分均未獲賠償等一切情狀，分別量處如
    主文第一項所示之刑，並就被告辛○○、丙○○之犯行分別
    定其應執行之刑，以資警惕。扣案之布手套1 雙、水果刀1
    支，係被告辛○○所有所有供犯本件強盜犯行所用之物，業
    經被告辛○○供承在卷（見警卷第8 頁），爰依刑法第38條
    第1 項第2 款之規定，併予宣告沒收。另扣案之IC電話卡2
    張，雖係被告辛○○、丙○○犯罪所得之物，然非被告辛○○、丙○○所有，且已經被害人戊○○領回，有贓物認領保
    管單1 紙在卷可稽（見警卷第48頁），爰不宣告沒收。至扣
    案之長袖外套1 件、黑色七分褲1 件及被告丙○○犯案時所
    穿之衣服1 件，均非供本件犯罪所用或所得之物，均不宣告
    沒收。又扣案之注射針筒7 支、夾鏈袋3 只、分裝用吸管3
    支、安非他命吸食器3 組、玻璃球1 個、內有毒品殘渣之夾
    鏈袋3 只，與本案均無實質之關連性，爰均不予宣告沒收。
據上論斷，應依刑事訴訟法第299 條第1 項前段、第300 條，刑
法第2 條第1 項前段、第28條、第56條（修正前）、第320 條第
1項 、第325 條第1 項、第330 條第1 項、第51條第5 款（修正
前），刑法施行法第1 條之1，判決如主文。
本案經檢察官甲○○到庭執行職務。
中　　華　　民　　國　　96　　年　　3 　　月　　15　　日
                鳳山刑事第一庭審判長法  官  黃三友
                                    法  官  林芳華
                                    法  官  陳盈吉
以上正本證明與原本無異。
如不服本判決，應於收受送達後10日內向本院提出上訴書狀。
中　　華　　民　　國　　96　　年　　3 　　月　　15　　日
 　　　　　　　　　　　　　　       書記官  吳俊達
附錄論罪科刑法條：
刑法第320 條（普通竊盜罪）
意圖為自己或第3 人不法之所有，而竊取他人之動產者，為竊盜
罪，處5 年以下有期徒刑、拘役或500 元以下罰金。
刑法第325 條第1項（普通搶奪罪）
意圖為自己或第3 人不法之所有，而搶奪他人之動產者，處6 月
以上5 年以下有期徒刑。
刑法第330 條（加重強盜罪）
犯強盜罪而有第321 條第1 項各款情形之1 者，處7 年以上有期
徒刑。
附表︰
 ┌──┬──────┬───────┬────────────┐
 │編號│時間        │地點          │犯罪手法                │
 ├──┼──────┼───────┼────────────┤
 │ 1  │94年11月底某│高雄縣鳳山市瑞│丙○○駕駛上開承租之自用│
 │    │日下午3 時50│隆東路205 號「│小客車懸掛車號3N-6405 號│
 │    │分許        │福樂檳榔攤」  │之車牌（已丟棄），搭載楊│
 │    │            │              │雅婷前往上址，由辛○○獨│
 │    │            │              │自一人進入店內，持預藏之│
 │    │            │              │客觀上可供為兇器使用之水│
 │    │            │              │果刀架在店員劉玲玲脖子上│
 │    │            │              │，喝令︰「不要動，不然要│
 │    │            │              │你死，不要到前面去，不然│
 │    │            │              │我一樣讓你死」等語，致令│
 │    │            │              │劉玲玲不能抗拒後，辛○○│
 │    │            │              │強行取走櫃檯抽屜內現金約│
 │    │            │              │1,000 多元、香菸約5 、6 │
 │    │            │              │包、霹靂腰包（內有現金5 │
 │    │            │              │、600 元）得手，旋即共同│
 │    │            │              │駕車逃離現場。          │
 ├──┼──────┼───────┼────────────┤
 │ 2  │94年12月9 日│高雄縣大樹鄉中│丙○○駕駛上開承租之自用│
 │    │中午12時43分│興南路74號「界│小客車懸掛車號3N-6405 號│
 │    │許          │揚超商」      │之車牌，搭載辛○○前往上│
 │    │            │              │址，由辛○○（戴鴨舌帽、│
 │    │            │              │墨鏡、手套）獨自一人進入│
 │    │            │              │店內，持預藏之客觀上可供│
 │    │            │              │為兇器使用之水果刀架在店│
 │    │            │              │員戊○○脖子上，致令莊富│
 │    │            │              │雅不能抗拒後，辛○○強行│
 │    │            │              │取走櫃檯收銀機內之現金17│
 │    │            │              │,000 元 、IC電話卡約20張│
 │    │            │              │得手，旋即共同駕車逃離現│
 │    │            │              │場。                    │
 ├──┼──────┼───────┼────────────┤
 │ 3  │94年12月4 日│高雄縣岡山鎮大│辛○○駕駛上開承租之自用│
 │    │上午9 時15分│德一路23號「崴│小客車懸掛車號3N-6405 號│
 │    │許          │騰檳榔攤」    │之車牌，前往上址，進入店│
 │    │            │              │內後，持預藏之客觀上可供│
 │    │            │              │為凶器使用之水果刀架在店│
 │    │            │              │員己○○脖子上，恫稱︰「│
 │    │            │              │錢放在哪裡？」等語，致令│
 │    │            │              │其不能抗拒後，辛○○強行│
 │    │            │              │取走檳榔攤抽屜內現金約  │
 │    │            │              │5,000 元得手，旋即駕車逃│
 │    │            │              │離現場。                │
 ├──┼──────┼───────┼────────────┤
 │ 4  │94年12月13日│高雄市左營區天│庚○○駕駛上開承租之自用│
 │    │晚上9 時48分│祥二路111 巷18│小客車懸掛車號ZU-1793 號│
 │    │許          │號「界揚超商」│之車牌（偷竊而來），搭載│
 │    │            │              │辛○○前往上址，先由楊仁│
 │    │            │              │傑進入店內佯裝向店員張僥│
 │    │            │              │芳借吸管並察看店內情況，│
 │    │            │              │庚○○離開之後，再由楊雅│
 │    │            │              │婷持預藏之客觀上可供為凶│
 │    │            │              │器使用之水果刀近距離指向│
 │    │            │              │丁○○之胸口，丁○○趁機│
 │    │            │              │搶下刀子，辛○○則改持電│
 │    │            │              │擊棒攻擊丁○○，致令其不│
 │    │            │              │能抗拒後，辛○○強行取走│
 │    │            │              │抽屜內之現金約7,000 元得│
 │    │            │              │手，旋即共同駕車逃離現場│
 │    │            │              │。                      │
 └──┴──────┴───────┴────────────┘
附件：
┌──┬───────┬───────┬───────┬────┐
│比較│行為時法（95年│裁判時法（95年│比較結果      │備註    │
│內容│7 月1 日前之刑│7 月1 日生效之│              │        │
│    │罰法律）      │刑罰法律）    │              │        │
├──┼───────┼───────┼───────┼────┤
│共同│刑法第28條：二│刑法第28條：二│              │僅係法條│
│正犯│人以上共同實施│人以上共同「實│              │文字修改│
│    │犯罪之行為者，│行」犯罪之行為│              │，無庸比│
│    │皆為正犯。    │者，皆為正犯。│              │較新舊法│
├──┼───────┼───────┼───────┼────┤
│連續│刑法第56條：連│已刪除。      │依行為時法以一│        │
│犯  │續數行為而犯同│              │罪論，但得加重│        │
│    │一之罪名者，以│              │其刑至二分之一│        │
│    │一罪論。但得加│              │，而依裁判時法│        │
│    │重其刑至二分之│              │則應數罪併罰。│        │
│    │一            │              │比較結果以行為│        │
│    │              │              │時法較有利於行│        │
│    │              │              │為人。        │        │
├──┼───────┼───────┼───────┼────┤
│刑法│罰金：（銀元）│罰金：新臺幣10│裁判時法罰金刑│上開修正│
│第33│1 元以上。    │00元以上，以百│之最低度刑提高│影響刑法│
│條第│              │元計算之。    │為新臺幣1000元│第320 條│
│5 款│              │              │。是以行為時法│第1 項中│
│    │              │              │較有利於被告。│關於罰金│
│    │              │              │              │刑最低度│
│    │              │              │              │。      │
├──┼───────┼───────┼───────┼────┤
│定應│刑法第51第5 款│刑法第51條第5 │比較後，以行為│        │
│執行│條：執行刑上限│款：執行刑上限│時法對被告有利│        │
│刑  │不得逾20年。  │不得逾30年。  │。            │        │
├──┴───────┴───────┴───────┴────┤
│比較結果：                                                    │
│裁判時法並未較有利於被告。從而，應依刑法第2 條第1 項前段規定，│
│適用行為時之法律。                                            │
└───────────────────────────────┘
